臺灣板橋地方法院刑事判決　　　　　　　　　　　　九十三年度簡上字第三三五號
　　上　訴　人　臺灣板橋地方法院檢察署檢察官
　　被　　　告　甲○○
右列上訴人因被告家庭暴力罪之傷害案件，不服本院中華民國九十三年五月二十一日
第一審刑事簡易判決〔九十三年度簡字第一五八六號，聲請簡易判決處刑書案號：臺
灣板橋地方法院檢察署九十三年度偵字第五七０四號〕，提起上訴，本院管轄第二審
之合議庭判決如左：
    主  文
原判決撤銷。
甲○○傷害人之身體，處罰金貳仟元，如易服勞役，以參佰元折算壹日，緩刑貳年，
緩刑期內付保護管束。
    事  實
壹、甲○○與乙○○係男女朋友，曾有事實上之夫妻關係，係屬家庭暴力防治法所定
    之家庭成員。甲○○於民國〔下同〕九十二年十月八日下午三時許，駕駛車輛至
    臺北縣中和市○○路與員山路口，以電話聯繫乙○○歸還其機車鑰匙及行車執照
    ，嗣乙○○將上開物品交還後，雙方因感情問題發生言語爭執，進而發生肢體拉
    扯，甲○○竟基於普通傷害之故意，以腳踹並用手推擠乙○○，致乙○○受有雙
    手、雙腿多處挫傷等傷害；嗣甲○○與乙○○成立民事和解。
貳、案經乙○○訴由臺灣板橋地方法院檢察署檢察官偵查後，聲請以簡易判決處刑。
    理  由
壹、右揭事實，業據被告於本院行準備程序時，坦承不諱，並同意公訴人主張之證據
    方法充本院證據〔參見本院準備程序筆錄〕，核與告訴人乙○○於偵訊時指訴被
    害情節，互核相符，復有診斷證明書〔附九十三年度他字第三九０號卷第十頁〕
    、和解書〔附本院卷〕等足資佐證，堪認被告右開自白情節，與事實相符，足為
    認定右開事實之依據；又被告與告訴人乙○○係男女朋友，告訴人乙○○並曾懷
    有被告之孩子，亦據告訴人於偵訊時指訴歷歷〔參見九十三年度他字第三九０號
    卷第十四頁正面〕，爰認甲○○與乙○○曾有事實上之夫妻關係，係屬家庭暴力
    防治法所定之家庭成員。本件事證明確，被告之右開犯行，堪予認定。
貳、核被告所為，係犯刑法第二百七十七條第一項之普通傷害罪。原審論處被告普通
    傷害罪、刑，固非無見。惟〔一〕被告甲○○與告訴人乙○○曾有事實上之夫妻
    關係，係屬家庭暴力防治法所定之家庭成員，原審未予明白認定。〔二〕被告甲
    ○○與告訴人乙○○業已成立民事和解，原審未及審酌，凡此，容有未洽。公訴
    人執前述〔二〕為由，請求予被告緩刑宣告，為有理由，併原審判決有前述〔一
    〕所示未當之處，即應由本院將原審判決撤銷，另為適法之判決；爰審酌被告犯
    罪之動機、目的、手段、所致之危害，暨犯罪後態度等一切情狀，量處如主文所
    示之刑，並諭知易服勞役之折算標準；末查，被告前未曾受有期徒刑以上刑之宣
    告，有臺灣高等法院被告全國前案紀錄表表附本院卷、刑案資料查註紀錄表附偵
    查卷可稽，其因一時失慮，致犯本罪，且犯後坦承犯行，深知悔悟，本院認其經
    此次科刑教訓後，當益知警惕，應無再犯之虞，因認其所受宣告之刑，以暫不執
    行為適當，併予宣告緩刑，用啟自新，並依家庭暴力防治法第三十條第一項規定
    諭知緩刑期內付保護管束。
參、被告合法傳喚，無正當之理由不到庭，爰不待其陳述，逕行判決。
據上論斷，應依刑事訴訟法第四百五十五條之一第三項、第三百六十九條第一項前段
第三百七十一條、第三百六十四條、第二百九十九條第一項前段，家庭暴力防治法第
三十條第一項，刑法第二百七十七條第一項、第四十二條第二項、第七十四條第一款
，罰金罰鍰提高標準條例第一條前段、第二條，判決如主文。
本案經檢察官王家春到庭執行職務。
中　　　華　　　民　　　國　  九十三　　　年　　十一　　 月　　十五　　 日
                                      臺灣板橋地方法院刑事第二庭
                                          審判長法  官    鄭水銓
                                                法  官    廖怡貞
                                                法  官    陳福來
右正本證明與原本無異。
不得上訴。
                                                書記官    林兆嘉
中　　　華　　　民　　　國　  九十三　　　年　　十一　　 月　　十五　　 日
附錄本案論罪科刑參考法條全文：
刑法第二百七十七條：
傷害人之身體或健康者，處三年以下有期徒刑、拘役或一千元以下罰金。
犯前項之罪因而致人於死者，處無期徒刑或七年以上有期徒刑；致重傷者，處三年以
上十年以下有期徒刑。
家庭暴力防治法第三十條：
犯家庭暴力罪或違反保護令罪而受緩刑之宣告者，在緩刑期內應付保護管束。
法院為前項緩刑宣告時，得命被告於緩刑付保護管束期間內，遵守下列一款或數款事
項︰
  一、禁止實施家庭暴力行為。
  二、命遷出被害人之住居所。
  三、禁止對被害人為直接或間接之騷擾、接觸、通話或其他聯絡行為。
  四、命接受加害人處遇計畫：戒癮治療、精神治療、心理輔導或其他治療、輔導。
  五、其他保護被害人或其特定家庭成員安全或更生保護之事項。
法院為第一項之緩刑宣告時，應即通知被害人及其住居所所在地之警察機關。
受保護管束人違反第二項保護管束事項情節重大者，撤銷其緩刑之宣告。
